【裁判字號】    91,交簡上,20
【裁判日期】    920115
【裁判案由】    過失傷害
【裁判全文】
臺灣基隆地方法院刑事判決                        九十一年度交簡上字第二０號
    公  訴  人  臺灣基隆地方法院檢察署檢察官
    上  訴  人
    即  被  告  乙○○
右上訴人因過失傷害案件，不服本院於中華民國九十一年六月十二日所為九十一年度
基交簡字第三二六號刑事簡易判決（檢察官聲請簡易判決處刑案號：臺灣基隆地方法
院檢察署九十一年度偵字第一三五三號），提起上訴，本院管轄之第二審合議庭判決
如左：
    主      文
上訴駁回。
    事實及理由
一、本案經審理結果，認第一審判決以上訴人即被告乙○○犯刑法第二百八十四條第
    一項前段之過失傷害罪，判處有期徒刑六月，並諭知易科罰金之折算標準為三百
    元折算一日，認事用法及量刑均無不當，應予維持，並引用第一審判決書及檢察
    官聲請簡易判決處刑書記載之事實、證據及理由。
二、被告上訴意旨略以：被告對於駕車不慎致告訴人受傷，深感悔恨，願意賠償告訴
    人之損害云云。
三、經查，被告於民國（下同）九十年十二月二十三日十二時三十分許，駕駛車牌號
    碼六Ｇ─五五三三號自用小貨車，行經基隆市○○○路與武嶺街口左轉時，因過
    失撞及穿越道路之告訴人甲○○、丙○○，致告訴人受傷等情，業據被告乙○○
    於警詢時自承不諱，核與告訴人甲○○所述情節相符，並有道路交通事故調查表
    、照片、驗傷診斷書在卷可參，被告駕駛汽車應遵守道路交通標線、標誌、號誌
    之指示及行經行人穿越道前，應減速慢行，遇行人穿越時應暫停讓行人先行通過
    ，被告依當時情形並無不能注意之情事，以致肇事，顯有過失，且其過失與告訴
    人甲○○、丙○○受有傷害間，確有相當因果關係。原審認被告罪證明確，援引
    刑事訴訟法第四百四十九條第一項、第四百五十四條第二項、刑法第二百八十四
    條第一項前段、第四十一條第一項，罰金罰鍰提高標準條例第一條前段、第二條
    之規定，經以簡易判決處被告有期徒刑六月，如易科罰金以三百元折算一日，認
    事用法並無不當，量刑亦稱妥適，況且被告迄今仍未出面與告訴人和解，上訴請
    求將原判決撤銷，為無理由，應予駁回。
四、末按被告經合法傳喚，無正當理由不到庭者，得不待其陳述，逕行判決，刑事訴
    訟法第三百七十一條定有明文。查被告經合法傳喚，無正當理由未於審判期日到
    庭，有傳票送達證書在卷可查，爰依上開條文規定，不待其陳述逕行判決如主文
    所示，附此敘明。
據上論斷，應依刑事訴訟法第四百五十五條之一第一項、第三項、第三百六十八條、
第三百七十三條、第三百七十一條，判決如主文。
本案經檢察官李辛茹到庭執行職務。
中      華        民        國      九十二    年    一    月    十五    日
                                    臺灣基隆地方法院刑事第三庭
                                        審判長法  官    林火炎
                                              法  官    何怡
                                              法  官    齊  潔
右正本證明與原本無異。
本件判決不得上訴。
                                              書記官    郭廷耀
中      華        民        國      九十二    年    一    月    十七    日


司法院資訊處製作；財團法人民間司法改革基金會備份。
